# 陈老师，请教关于股份支付的认定问题

提问人：wx_5c457176d3c1 时间：2020-12-17 11:05:00
背景，公司注册资本 1000 万，A股东 650 万，B股东 350 万。A、B成立合伙企业，A占65%、B占35%同比例持有合伙企业。公司欲以低价每股 1 元定增资持有15%的公司股权，用于以后对核心员工的期权激励，符合条件的就转一部分股份给到员工。
问题1:假设公司以每股 1 元，仅定向增发15%给合伙企业，因合伙企业的持股比例穿透了与原公司股东持股比例一样（A、B在合伙企业与公司的持股比例一样），是否适用向原股东同比例增资不用为认定股份支付？
问题 2 ：假设新发行 1000 万注册资本，合伙企业认购其中 300 万（认购后持股比例15%），余下 700 万还是按两位股东原来各自的持股比例认缴，公司这种情况是否也适用向原股东同比例增资不用认定股份支付？
上述两个问题的核心就是公司新发的股份穿透后还是属于A、B同比例认购。

回答人：chenyiwei
这两种情况一般可以认为不是股份支付，但前提是要明确这两位股东在持股平台中持有的份额是暂时性代持，最终会转让给激励对象。其自身并不是最终实益股东。